臺灣新北地方法院刑事判決
111年度審交易緝字第3號
                                  111年度審交易緝字第4號
公  訴  人  臺灣新北地方檢察署檢察官
被      告  賴森煌




上列被告因公共危險案件，經檢察官分別提起公訴（110年度偵
字第33247、36521號），由本院合併審理，被告於本院準備程序
進行中，就被訴事實為有罪之陳述，經本院告知簡式審判程序之
旨，並聽取當事人之意見後，裁定依簡式審判程序審理，判決如
下：
    主  文
賴森煌駕駛動力交通工具，而有吐氣所含酒精濃度達每公升零點
二五毫克以上情形，共貳罪，各處有期徒刑柒月。應執行有期徒
刑壹年。
    事  實
一、賴森煌明知服用酒類後，將使其駕駛車輛之注意力降低，反
    應能力趨緩，危害其本身及其他用路人之行車安全，竟分別
    為下列行為：
　㈠於民國110年8月31日16時起至同日22時許止，在新北市○○區○
    ○路0段0號住處內飲用蔘茸酒後，仍於翌日即同年9月1日6時
    許，在其吐氣所含酒精濃度達每公升0.25毫克以上之狀態下
    ，騎乘車號000-0000號普通重型機車於道路上行駛。嗣於同
    日6時59分許，賴森煌騎乘上開機車行經新北市三峽區（起
    訴書誤載為「三重區」）中正路1段與正義街口前時，不慎
    追撞其前方由林長村所騎乘正停等紅燈之電動自行車（無人
    受傷）。嗣經警據報到場處理，於同日7時30分許，測得賴
    森煌吐氣所含酒精濃度為每公升1.44毫克，而查悉上情。
  ㈡於110年9月10日19時起至同日23時許止，在上址住處飲用蔘
    茸酒後，仍於翌（11）日7時許，在其吐氣所含酒精濃度已
    達每公升0.25毫克以上之狀態，騎乘車號000-0000號（起訴
    書誤載為「000-0000號」）普通重型機車於道路上行駛。嗣
    於同日7時13分許，賴森煌騎乘上開機車行經新北市三峽區
    介壽路1段與佳興路口時，因違規左轉為警攔查，經警於同
    日7時23分許，測得其吐氣所含酒精濃度為每公升0.83毫克
    ，而查悉上情。
二、案經新北市政府警察局三峽分局報告臺灣新北地方檢察署檢
    察官偵查起訴。
    理  由
一、按除被告所犯為死刑、無期徒刑、最輕本刑為3年以上有期
    徒刑之罪或高等法院管轄第一審案件者外，於第一次審判期
    日前之準備程序進行中，被告先就被訴事實為有罪之陳述時
    ，審判長得告知被告簡式審判程序之旨，並聽取當事人、代
    理人、辯護人及輔佐人之意見後，裁定進行簡式審判程序，
    刑事訴訟法第273條之1第1項定有明文。經核本件被告所犯
    係死刑、無期徒刑、最輕本刑為3年以上有期徒刑以外之罪
    ，其於準備程序中就被訴之事實為有罪陳述，經法官告知簡
    式審判程序之旨，並聽取公訴人及被告之意見後，本院爰依
    首揭規定，裁定改依簡式審判程序進行審理，合先敘明。
二、上揭犯罪事實，業據被告賴森煌於警詢、偵查及本院審理時
    均坦承不諱，核與證人林長村於警詢時證述之情節相符，復
    有道路交通事故現場圖、道路交通事故調查報告表㈠、㈡、新
    北市政府警察局三峽分局酒後當事人酒精測定紀錄表、新北
    市政府警察局舉發違反道路交通管理事件通知單影本、吐氣
    酒精濃度檢測程序暨拒測法律效果確認單、車輛詳細資料報
    表各1份、道路交通事故現場照片19張（事實欄一、㈠部分，
    見110年度偵字第33247號偵查卷第39頁至第43頁、第45頁、
    第49頁、第53頁、第59頁至第77頁、第79頁）；新北市政府
    警察局吐氣酒精濃度檢測程序拒測法律效果確認單、新北市政
    府警察局三峽分局當事人酒精測定紀錄表、新北市政府警察
    局舉發違反道路交通管理事件通知單影本、車輛詳細資料報
    表各1份（事實欄一、㈡部分，見110年度偵字第36521號偵查
    卷第21頁、第23頁、第27頁、第39頁）在卷可參，足認被告
    前揭自白均與事實相符。本件事證明確，被告前開犯行均堪
    認定，應予依法論科。
三、論罪科刑： 
　㈠被告行為後，刑法第185條之3業於111年1月28日修正公布，
    於同年月30日生效施行。修正前刑法第185條之3第1項第1款
    規定：「駕駛動力交通工具而有下列情形之一者，處2年以
    下有期徒刑，得併科20萬元以下罰金：一、吐氣所含酒精濃
    度達每公升零點二五毫克或血液中酒精濃度達百分之零點零
    五以上。」，修正後該條文則規定：「駕駛動力交通工具而
    有下列情形之一者，處3年以下有期徒刑，得併科30萬元以
    下罰金：一、吐氣所含酒精濃度達每公升零點二五毫克或血
    液中酒精濃度達百分之零點零五以上。」，經比較修正前後
    之規定，可知刑法第185條之3第1項之法定刑有所提高，自
    以修正前之規定較有利於被告，依刑法第2條第1項前段之規
    定，本件應適用被告行為時即修正前刑法第185條之3第1項
    之規定處斷。
　㈡核被告如事實欄一、㈠、㈡所為，均係犯修正前刑法第185條之
    3第1項第1款駕駛動力交通工具而吐氣所含酒精濃度達每公
    升0.25毫克以上罪。
　㈢被告所犯上開2罪，犯意各別，行為互殊，應予分論併罰。
　㈣被告前因酒後駕車之公共危險案件，經本院以108年度交簡字
    第629號判處有期徒刑5月確定，於109年4月30日執行完畢等
    情，有臺灣高等法院被告前案紀錄表1份在卷可參，其於受
    有期徒刑之執行完畢後，5年以內故意再犯本件有期徒刑以
    上之各罪，均為累犯，應依刑法第47條第1項之規定加重其
    刑。又被告上開前案犯罪紀錄與本案罪名及犯罪類型相同，
    並無應予量處最低法定本刑之情形，則依累犯規定加重其刑
    ，尚不至於發生罪刑不相當之情形，而與司法院釋字第775
    號解釋意旨無違。另基於精簡裁判之要求，爰不於判決主文
    為累犯之諭知，附此敘明。
　㈤爰審酌被告前於①104年間因酒後駕車之公共危險案件，經臺
    灣士林地方法院以104年度湖交簡字第943號判處有期徒刑2
    月確定；②同年間因酒後駕車之公共危險案件，經同法院以1
    05年度士交簡字第128號判處有期徒刑2月，併科罰金新臺幣
    2萬元確定；③105年間因酒後駕車之公共危險案件，經臺灣
    臺北地方法院以106年度交簡字第39號判處有期徒刑3月確定
    ；④106年間因酒後駕車之公共危險案件，經臺灣士林地方法
    院以106年度士交簡字第153號判處有期徒刑4月確定；⑤108年
    間因酒後駕車之公共危險案件，經本院以108年度交簡字第6
    29號判處有期徒刑5月確定，有前開被告前案紀錄表可參，
    竟未能記取教訓，又於本案相隔不到10日內，先後2次於服
    用酒類後吐氣酒精濃度分別高達每公升1.44、0.83毫克之狀
    態下，仍心存僥倖，執意騎乘機車於道路上行駛，危害公眾
    往來行車安全，顯見被告全然無視法律禁令，殊值非難，惟
    念其犯後坦承犯行，態度尚稱良好，且未對他人之生命、身
    體、財產法益造成具體實害，兼衡其高中畢業之智識程度、
    未婚，自陳從事粗工、不需扶養他人、經濟狀況尚可之生活
    情形（見被告個人戶籍資料、本院111年度審交易緝字第3號
    卷第73頁）等一切情狀，各量處如主文所示之刑，並定其應
    執行之刑。
據上論斷，應依刑事訴訟法第273條之1第1項、第299條第1項前
段，判決如主文。
本案分別經檢察官許智鈞、彭毓婷提起公訴，檢察官林亭妤到庭
執行職務。
中　　華　　民　　國　　111 　年　　7 　　月　　28　　日
                  刑事第二十三庭  法  官  藍海凝
上列正本證明與原本無異。
如不服本判決，應於判決送達後20日內敘明上訴理由，向本院提
出上訴狀 (應附繕本) ，上訴於臺灣高等法院。其未敘述上訴理
由者，應於上訴期間屆滿後20日內向本院補提理由書「切勿逕送
上級法院」。
                                  書記官  彭姿靜
中　　華　　民　　國　　111 　年　　8 　　月　　1 　　日
附錄本案論罪科刑法條全文：
修正前中華民國刑法第185條之3
駕駛動力交通工具而有下列情形之一者，處2年以下有期徒刑，
得併科20萬元以下罰金：
一、吐氣所含酒精濃度達每公升零點二五毫克或血液中酒精濃度
     達百分之零點零五以上。
二、有前款以外之其他情事足認服用酒類或其他相類之物，致不
     能安全駕駛。
三、服用毒品、麻醉藥品或其他相類之物，致不能安全駕駛。
因而致人於死者，處3年以上10年以下有期徒刑；致重傷者，處1
 年以上7年以下有期徒刑。
曾犯本條或陸海空軍刑法第54條之罪，經有罪判決確定或經緩起
訴處分確定，於五年內再犯第1項之罪因而致人於死者，處無期
徒刑或5年以上有期徒刑；致重傷者，處3年以上10年以下有期徒
刑。